臺灣新竹地方法院刑事判決　　　　　　100年度簡上字第149號
上　訴　人　臺灣新竹地方法院檢察署檢察官
被　　　告　袁志宏
上列上訴人因被告犯傷害案件，不服本院新竹簡易庭民國100 年
7 月25日100 年度竹簡字第536 號第一審刑事簡易判決（聲請案
號：100 年度偵字第362 號，原審誤載為100 年度偵字第3119號
），提起上訴，本院管轄之第二審合議庭判決如下︰
    主  文
上訴駁回。
    事  實
一、袁志宏於民國99年10月29日晚間7 時53分許，坐乘其友人洪
    鎮良所騎乘車牌號碼HJX ─315 號重型機車沿新竹市東區「
    好市多」量販店後方新開路段行駛，於該路段與埔頂路交岔
    口左轉之際（聲請簡易判決處刑書誤載為埔頂路與慈濟路口
    ），適逢徐文輝騎乘車牌號碼不詳之重型機車搭載女友陳沛
    樺沿埔頂路往市區方向直行亦經上開路口，徐文輝緊急煞車
    避免兩車相撞，並轉頭瞪視。袁志宏與洪鎮良因而心生不滿
    ，行駛於徐文輝後方叫罵，嗣徐文輝在新竹市○○路與慈濟
    路口某資源回收場前停駛機車，洪鎮良亦將騎乘之上開重型
    機車停駛於其旁邊，袁志宏與徐文輝發生口角，袁志宏竟基
    於傷害人身體之犯意，徒手揮擊徐文輝之臉部（徐文輝當時
    配戴半罩式安全帽），而致徐文輝受有下巴挫傷之傷害。嗣
    經徐文輝於同日晚間9 時5 分許檢具診斷證明書報警處理，
    而查悉上情。
二、案經徐文輝訴由新竹市警察局第二分局報告臺灣新竹地方法
    院檢察署檢察官偵查後聲請簡易判決處刑。
    理  由
一、按刑事訴訟法第159 條第1 項雖規定，被告以外之人於審判
    外之言詞或書面陳述，除法律有規定外，不得作為證據。惟
    同法第159 條之5 第1 項、第2 項已規定，經當事人於審判
    程序同意作為證據，法院審酌該言詞陳述或書面陳述作成時
    之情況，認為適當者，亦得為證據。又當事人、代理人或辯
    護人於法院調查證據時，知有第159 條第1 項不得為證據之
    情形，而未於言詞辯論終結前聲明異議者，視為有前項之同
    意（指同條第1 項之同意作為證據），此乃第159 條第1 項
    所容許，得作為證據之例外規定之一。查本案所據以認定被
    告袁志宏犯罪事實之供述證據及非供述證據，除公務員職務
    上製作之紀錄文書，並無顯不可信之情況，依刑事訴訟法第
    159 條之4 第1 款規定，有證據能力外，其餘亦屬傳聞證據
    部分，檢察官、被告於本院準備程序中均表示沒有意見，且
    迄於言詞辯論終結前亦未聲明異議。本院審酌上開證據資料
    製作時之情況，尚無違法不當及證明力明顯過低之瑕疵，亦
    認為以之作為證據應屬適當，故揆諸前開規定，爰依刑事訴
    訟法第159 條之5 規定，認前揭證據資料均有證據能力。
二、訊據被告袁志宏於本院準備程序及審理中，就前揭犯罪事實
    自白認罪，核與證人即告訴人徐文輝於警詢、檢察事務官詢
    問中之指述稱：伊於99年10月29日晚間7 時53分許，在新竹
    市○區○○路與慈濟路口之資源回收場前，與被告發生行車
    糾紛，被告用右手向伊揮拳，造成伊下巴挫傷等語（見臺灣
    新竹地方法院檢察署100 年度偵字第362 號偵查卷【以下簡
    稱偵查卷】第7 至8 頁、第30頁、第36至40頁）、證人陳沛
    樺於警詢、檢察事務官詢問中之證述稱：伊於99年10月29日
    晚間7 時53分許，坐乘在告訴人所騎乘機車後座，與被告發
    生行車糾紛，被告並沿路叫囂，嗣在新竹市○區○○路與慈
    濟路口之資源回收場前，被告下車後就上前用右手揮拳攻擊
    告訴人等語（見偵查卷第9 至10頁、第31頁、第36至40頁）
    等語相符，另有馬偕紀念醫院新竹分院99年10月29日乙種診
    斷證明書1 份、車輛詳細資料報表（車號HJX －315 號）1
    紙、告訴人提供之案發現場採證照片4 張（見偵查卷第18頁
    、第19頁、第20至21頁）及馬偕紀念醫院新竹分院100 年10
    月13日馬院竹急醫乙字第1000009273號函所附告訴人99年10
    月29日就診相關病歷1 份（見本院100 年度簡上字第149 號
    卷【以下簡稱本院卷】第28至29頁）在卷可參，足認被告前
    揭具任意性之自白核與事實相符，而屬可信。綜上所述，
    本件事證明確，被告犯行洵堪認定，應依法論科。
三、核被告所為，係犯刑法第277 條第1 項之傷害罪。原審本同
    上認定，審酌被告前有賭博、妨害自由罪之前科紀錄，有臺
    灣高等法院被告前案紀錄表1 份在卷可佐，認其素行尚可，
    其與告訴人素昧平生，並無嫌隙，僅因發生行車糾紛而對其
    瞄視態度不滿，伊不但不知理性解決糾紛，反而傷害告訴人
    ，所為實不足取；衡酌被告犯後承認犯行，態度良好等一切
    情狀，援引刑事訴訟法第449 條第1 項、第454 條第1 項，
    刑法第277 條第1 項前段1 、第41條第1 項前段、第2 項，
    刑法施行法第1 條之1 第1 項、第2 項前段，逕以簡易判決
    量處拘役50日，並諭知易科罰金之折算標準，其認事用法並
    無違誤，量刑亦屬妥適。上訴人固以：「被告前科累累，犯
    後並無悔意，原審量刑顯屬過輕」等語提起上訴，然按法官
    於有罪判決如何量處罪刑，甚或是否宣告緩刑，均為實體法
    賦予審理法官裁量之刑罰權事項，法官行使此項裁量權，自
    得依據個案情節，參酌刑法第57條所定各款犯罪情狀之規定
    ，於法定刑度內量處被告罪刑；除有逾越該罪法定刑或法定
    要件，或未能符合法規範體系及目的，或未遵守一般經驗及
    論理法則，或顯然逾越裁量，或濫用裁量等違法情事之外，
    自不得任意指摘其量刑違法，最高法院對此並著有80年台非
    字第473 號、75年台上字第7033號、72年台上字第6696號、
    72年台上字第3647號等判例可資參照。準此，法官量刑，如
    非有上揭明顯違法之情事，自不得擅加指摘其違法或不當。
    經查，本件原審審酌被告素行，犯罪之動機、目的、手段，
    及犯後態度等一切情狀，判處被告拘役50日，如易科罰金，
    以新臺幣1000元折算1 日，經核並無不合，量刑亦甚妥適。
    而原審量刑時既已將被告前科及犯後態度等事項一併考量在
    內，此觀原審判決自明，依上說明，即難再憑此指摘其量刑
    過輕。本件檢察官未具體指摘原審有何違誤之處，徒以原審
    量刑過輕為由，提起上訴，為無理由，應予駁回。
四、末查，本案被告與告訴人固於100 年10月7 日就本案為達成
    和解，和解條件如下：「被告願給付原告（即告訴人）新臺
    幣10萬元。給付方式如下：（一）共分20期給付，每期5 仟
    元，自中華民國100 年11月15日起至102 年6 月15日止，於
    每月15日前給付5 仟元，如有一期未履行，視為全部到期。
    」，此有和解筆錄1 份在卷可參（見本院卷第26頁），然告
    訴人於本院100 年11月30日審理期日當庭表示：「被告完全
    沒有履行和解內容，他沒有告訴我原因。」等語（見本院卷
    第41頁背面），而經本院詢問被告未履行和解條件之原因時
    ，被告亦僅答稱：「我沒有錢，要工作才有能力償還」等語
    （見本院卷第41頁背面），故被告於本院所為前開和解，尚
    難採為對被告量刑有利認定之依據，亦附此敘明。
據上論斷，應依刑事訴訟法第455 條之1 第1 項、第3 項、第36
8 條，判決如主文。
本案經檢察官黃依琳到庭執行職務。
中    華    民    國   100    年    12    月    14    日
                  刑事第四庭  審判長  法  官  黃美文
                                      法  官  林建鼎
                                      法  官  張詠晶
不得上訴。
以上正本係照原本作成。
中    華    民    國   100    年    12    月    14    日
                                      書記官  蕭汝芳